【裁判字號】    92,易,1768
【裁判日期】    920716
【裁判案由】    違反電子遊戲場業管理條例
【裁判全文】
臺灣臺中地方法院刑事判決                        九十二年度易字第一七六八號
    公  訴  人  臺灣臺中地方法院檢察署檢察官
    被      告  甲○○
                乙○○
右列被告因違反電子遊戲場業管理條例案件，經檢察官提起公訴（九十二年度偵字一
一六六八號），本院判決如左：
    主  文
甲○○共同違反未依電子遊戲場業管理條例辦理營利事業登記者，不得經營電子遊戲
場業之規定，處拘役伍拾日，如易科罰金，以參佰元折算壹日。扣案之電子遊戲機具
「金鵰王」壹台（內含新臺幣拾元硬幣肆枚）、「大舞台遊戲機」壹台（內含代幣玖
佰枚），均沒收。
乙○○共同違反未依電子遊戲場業管理條例辦理營利事業登記者，不得經營電子遊戲
場業之規定，處拘役肆拾日，如易科罰金，以參佰元折算壹日。扣案之電子遊戲機具
「大舞台遊戲機」壹台（內含代幣玖佰枚），沒收。
    事  實
一、甲○○係位於臺中縣烏日鄉○○路一○四六號「大陸水餃、牛肉麵」小吃店負責
    人，明知未依電子遊戲場業管理條例之規定辦理電子遊戲場業營利事業登記者，
    不得設置、陳列電子遊戲機具供不特定人益智娛樂以營利，竟仍基於違反上揭規
    定之犯意，自民國（下同）九十二年六月初起，在上址所經營小吃店內，擺設電
    子遊戲機「金鵰王」一台，供不特定之人把玩；又自同年月四日起，將與之有違
    反前揭規定之犯意聯絡之乙○○所提供之屬於電子遊戲機之「大舞台遊戲機」一
    台，擺放於上址小吃店內，供不特定之人把玩，以此方式經營電子遊戲場業務。
    嗣於九十二年六月七日下午二時三十分許，為警於上址小吃店內查獲，並扣得電
    子遊戲機「金鵰王」一台（內含新台幣十元硬幣四個）、「大舞台遊戲機」一台
    （內含代幣九百個）。
二、案經臺中縣察局烏日分局移送臺灣臺中地方法院檢察署檢察官偵查起訴。
    理  由
一、訊據被告甲○○、乙○○二人均矢口否認有何於右揭時、地違反電子遊戲場業管
    理條例之犯行，被告甲○○辯稱：該店內電子遊戲機二台均未供人把玩，可能是
    客人自己把「金鵰王」遊戲機自行插上電的，另「大舞台遊戲機」機台一台是乙
    ○○擺放在伊店裡要寄賣的云云；被告乙○○則辯稱：伊只是將機台放在甲○○
    店內寄賣，遭查獲當時是為了要測試機台之功能給被告甲○○看，所以才放了一
    些代幣進去云云。惟查：
  (一)被告甲○○所經營之小吃店係開放性之營業場所，而扣案之電玩機具「金鵰王」
    、「大舞台遊戲機」二台均經插電擺設在該小吃店內，與供顧客用餐之餐桌近在
    咫尺且亦無任何阻隔設施，客人僅需走進小吃店大門即可輕易見到該等電玩機具
    ，另扣案二台機具前皆擺放有座椅一把，有現場照片四紙在卷足憑，是扣案機具
    擺放位置屬被告甲○○營業空間之一部分至為顯明，並且均處於可供顧客隨時把
    玩之狀態，亦殆無疑義。次查，系爭「金鵰王」電子遊戲機台係被告甲○○自其
    九十二年五月二十一日頂下該小吃店時即存放於該店後方倉庫內，並經被告甲○
    ○於九十二年六月初移出至其小吃店之營業場所處，另被告乙○○係自九十二年
    六月四日起將系爭「大舞台遊戲機」電子遊戲機一台置放於被告甲○○所經營之
    前揭小吃店店內一節，業據被告甲○○供認不諱，則系爭「金鵰王」、「大舞台
    遊戲機」等機台係被告甲○○所有及持有而置放於前揭場所內並處於可供不特定
    之人把玩之狀態等節，實堪以認定。再查，前開電子遊戲機具於查獲時均插電運
    作，系爭「金鵰王」機台內有十元新台幣硬幣四枚、「大舞台遊戲機」機台內則
    存放有代幣九百個，為被告甲○○、乙○○所是認，復有扣押物品清單一份在卷
    可稽，顯見該等機具確實曾經不特定人士投幣操作把玩，否則當無於機台內存放
    有大量硬幣或代幣之可能。
  (二)被告甲○○、乙○○雖以前詞置辯，然查：系爭「金鵰王」遊戲機於遭查獲時係
    處於通電狀態一節，已如前述，若非欲供他人把玩使用，當無將已準備棄置之電
    器用品予以插電並擺設在店內醒目之處之理；再者，果被告甲○○係聯絡被告乙
    ○○至現場將機台載去棄置，自無非但未令被告乙○○將「金鵰王」遊戲機載走
    ，反而容認被告乙○○放另外一台機具在現場寄賣之理，被告甲○○所辯，實有
    背於常情而礙難採信。再者，被告甲○○與乙○○就該「大舞台遊戲機」之所以
    置放於現場，雖均辯稱是被告甲○○提供場地讓被告乙○○放機台寄賣云云。惟
    經本院將被告二人予以隔離訊問結果，被告甲○○供稱：「（問：他說要請你寄
    賣，一台賣多少？）我不知道，他只有留一個電話說有人要買的話要我通知他。
    他說一台要給我佣金一千。若他的完稅證明下來的話，在還沒有賣出去前，可以
    給我的客人玩，他後來一直沒有把完稅證明送過來，所以我也沒有給客人玩過。
    」等語，核與被告乙○○所供述情節：「（問：為何要把「大舞台」遊戲機放他
    店裡？）我想說要放在他店裡展售用的，我跟他說若賣出去的話，要給他佣金二
    千元。」、「（問：這台機器要賣多少？）二萬元。」、「（問：有無告訴他要
    賣多少？）我忘記了，好像有。」，以及「我記得有跟他說一台賣二萬，若有人
    要買的話，讓他抽二千。」等語不符；又被告甲○○供稱伊並無該「大舞台遊戲
    機」之鑰匙，則若有人表示欲承買該機具，則被告乙○○交代通知他即可等語，
    亦與被告乙○○供稱：當時並沒有告訴被告甲○○說若有客人欲測試機具時應通
    知伊，若客人要試的話，拿代幣給客人試即可等語全然不符，顯然二人所述均有
    未盡真實之處；蓋依一般常情而言，果真要將物品寄賣，當不至於不將託售價格
    、佣金以及客人如何試機等情節進行約定，顯然被告二人前揭辯詞乃臨訟矯飾卸
    責之詞。又被告乙○○雖進一步辯稱，該「大舞台遊戲機」之機台內固有代幣九
    百個，惟是伊要給客人測試用的云云，然查，被告乙○○已供稱：該「大舞台遊
    戲機」只要一個就可以起動機具，則衡情當無準備九百個代幣置放於機具內功測
    試使用之可能，所辯亦顯與常情有為而不足為採。
  (三)綜據前述，本件被告甲○○、乙○○二人前開犯行，已屬事證明確而堪以認定。
二、按電子遊戲場業管理條例所稱之電子遊戲場業，係指設置電子遊戲機具供不特定
    人益智娛樂之營利事業，此為該條例第三條所明定。又所謂電子遊戲場「業」，
    指「業務」而言。刑法上所謂業務，係以事實上執行業務者為標準，指以反覆同
    種類之行為為目的之社會的活動而言；執行此項業務，縱令欠缺形式上之條件，
    仍無礙於業務之性質。因此不論該事業是否「專營」電子遊戲場業，亦不問經營
    是否需達「一定之規模」，即使於原本所營事業外，兼營電子遊戲場業，或所經
    營之電子遊戲場不具相當之規模，亦無礙於電子遊戲場業管理條例相關規定之適
    用。從而被告甲○○、乙○○在被告甲○○所經營上揭小吃店內設置、陳列電子
    遊戲機具，且其等陳列該電子遊戲機具前，並未依規定辦理電子遊戲場業營利事
    業登記一節，均為被告二人所自承，故被告二人未依規定辦理電子遊戲場業營利
    事業登記而擅行陳列電子遊戲機具之所為，係犯電子遊戲場業管理條例第二十二
    條之違反未依電子遊戲場業管理條例規定辦理營利事業登記，不得經營電子遊戲
    場業之規定。又被告甲○○與被告乙○○共同擺設「大舞台遊戲機」以經營電子
    遊戲場業，二人間就該部分之犯行，有犯意之聯絡及行為分擔，乃共同正犯。爰
    審酌被告甲○○、乙○○二人犯後並未能坦承犯行，且數度以顯與常情事理有違
    之辯詞矯飾卸責，犯後態度非佳；惟念其擺設時間並不甚長，所圖得之利益不多
    ，所生危害亦非重大等一切情狀，分別量處如主文所示之刑，並均依法諭知易科
    罰金之標準。
三、末查，扣案之電子遊戲機具「金鵰王」、「大舞台遊戲機」（內含代幣九百枚）
    係屬被告甲○○、乙○○所有或共犯所有之供犯罪所用之物，另系爭「金鵰王」
    電子遊戲機具內之新台幣十元代幣四枚，乃被告甲○○犯罪所得之物，爰依刑法
    第三十八條第一項第二款、第三款之規定予以宣告沒收。
據上論斷，應依刑事訴訟法第二百九十九條第一項前段，電子遊戲場業管理條例第二
十二條，刑法第十一條前段、第二十八條、第五十六條、第四十一條第一項前段、第
三十八條第一項第二款、第三款，罰金罰鍰提高標準條例第二條，判決如主文。
中      華      民      國      九十二      年      七      月  十六    日
                            臺灣臺中地方法院刑事第七庭
                                        法  官 林學晴
右正本證明與原本無異。
如不服本判決，應於送達後十日內向本院提出上訴狀（須附繕本），上訴於臺灣高等
法院臺中分院。
                                        書記官
中      華      民      國      九十二      年      七      月  十六    日
附錄論罪科刑法條
電子遊戲場業管理條例第二十二條
違反第十五條規定者，處行為人一年以下有期徒刑、拘役或科或併科新台幣五十萬元
以上二百萬元以下罰金。


司法院資訊處製作；財團法人民間司法改革基金會備份。
